臺灣高等法院刑事判決　　　　　　　　　　　　　九十二年度上易字第三０五五號
　　上　訴　人
　　即　被　告　戊○○
　　選任辯護人　徐揆智律師
　　　　　　　　陳怡如律師
右上訴人因竊盜案件，不服臺灣士林地方法院九十一年度易字第八二二號，中華民國
九十二年八月二十九日第一審判決（起訴案號：臺灣士林地方法院檢察署九十一年度
偵字第六四五五號），提起上訴，本院判決如左：
    主  文
上訴駁回。
    事實及理由
一、本案經本院審理結果，認第一審以上訴人即被告戊○○犯刑法第三百二十一條第
    一項第二款之加重竊盜罪，判處有期徒刑貳年，認事用法及量刑均無不當，應予
    維持，並引用第一審判決書記載之事實、證據及理由（如附件一）。
二、被告上訴意旨略以：
（一）被告於被訴竊盜前後之時間內，均在自己開設之修車廠內，連夜為客戶修車趕
      工，並未外出；卷附之電話通聯紀錄亦印證被告於上開時間內確實在修車廠內
      之事實。
（二）公訴人指訴之本竊盜案，實係乙○○所為，此由上開電話通聯紀錄顯示乙○○
      於公訴人所指竊盜之時間內，均在竊盜現場，即可印證。
（三）本案案發前，乙○○曾向被告透露另案被通緝，而乙○○被查獲持有本案竊盜
      之贓物後，誤認係被告檢舉，因而懷恨在心，存心拖被告下水，故意為不利被
      告之供證。
三、按認定犯罪事實應憑證據，不得僅以被告之辯解不足採，即推認被告犯罪。然認
    定犯罪事實所憑之證據，不以直接證據為限，間接證據（間接事實）亦應包括在
    內，亦即，若綜合各間接證據或間接事實，本於合理之推理作用，足以證明待證
    事實者，仍得採為認定犯罪事實之基礎。查原審法院認為被告犯本案竊盜罪，雖
    係以案發時持有贓物之乙○○之供證為主要依據。然原審法院並非以乙○○之供
    證作為認定事實之唯一依據，而係併審酌以下之各間接或情況證據：（一）緊接
    案發前之十一個小時內，即九十年十月十七日十六時許至十八日凌晨三時三十分
    間，被告與乙○○間有多達十三次之行動電話通話紀錄。（二）查獲本案之員警
    黃明清、蔡敏祥、鍾坤鋼所證之查獲過程，與乙○○所述之經過一致，認為乙○○十八日凌晨為警查獲前確係剛由被告家中載送贓物離開。（三）被告於十八日
    凌晨五時四十分許獲案時，身上有泥土、油污，該等油污、泥土與乙○○經查獲
    當時身上之油污、泥土類似，亦據證人即查獲員警蔡敏祥、鍾坤鋼於法院證述明
    確，認為乙○○所述其與被告共同搬運銅管上車等情，可以採信。（四）依被害
    人即證人丁○○之證述，可知十七日晚間七時以前，該等銅管仍置放於中泉公司
    廠房內。對照乙○○證稱被告於十七日下午即已多次電請乙○○前往中泉公司幫
    忙搬運物品，可知被告於十七日下午即已計劃竊盜中泉公司財物。（五）依乙○○與被告戊○○之行動電話通聯紀錄，乙○○獲案即九十年十月十八日凌晨五時
    三十分許以前，被告與乙○○二人最近一次聯絡之時間為同日凌晨三時三十二分
    四十八秒，可知該時點以前二人尚未見面，然自此時點以後，至乙○○獲案之二
    小時餘之間，二人即在竊盜現場共同搬運贓物。（六）被告獲案後之相關辯解或
    與事實不符，或避重就輕或反覆不一，如被告與乙○○認識多年，但於員警提示
    並詢以乙○○之行動電話機內顯示有被告行動電話之來電紀錄時，卻表示僅見過
    乙○○但不認識乙○○，並稱該電話應係一位李姓朋友於凌晨二、三點向被告借
    電話打的云云。又如，原審法院審理另案乙○○竊盜案時，被告到庭證稱：我只
    是偶爾打電話予乙○○，但案發當日並沒有打電話給乙○○等語；迨該案到庭檢
    察官出示前開電話通聯紀錄後，被告再改口稱：當日有與乙○○聯絡，但雙方是
    洽談買車價款的事云云。前後所述反覆；且前開通聯紀錄內，被告與乙○○之通
    話時間，多為十數秒至二十幾秒間，顯與洽談汽車買賣多需較長時間之常情不合
    。不僅如此，被告於警詢時先稱不認識乙○○，於原審法院訊問時則稱：與乙○○因修車問題有過節等語；嗣又改稱：與乙○○多年前有借票之糾紛等語，前後
    不一；又乙○○與被告間若有嫌隙，又如何可能於案發當日之深夜期間多次電話
    洽談買車事宜？（七）被告辯稱：因汐止受納莉風災，泡水車眾多，被告連夜修
    車，未離開修車廠云云。然員警於十八日凌晨五時四十分許前往被告前開汐止市
    ○○街住處內查訪時，屋內並無任何車輛，周圍沒有看到修車工具、零件。被告
    雖提出修車估價單，然該估價單記載之交車日期係九十年十月二十一日，被告又
    何須於同年月十七日下午二時開始趕修至十八日凌晨三、四時？綜上所述，可知
    ，乙○○於失竊後之數小時內即持有贓物，警方並立即查獲被告，查獲贓物地點
    與被告住處近在咫尺，被告獲案時所著衣服留有與乙○○相類之跡證；被告與乙○○二人於案發前之深夜有密集之電話通聯；依通話之紀錄，顯示乙○○所述相
    符（此部分詳後述）。原審法院依上開事證，本於推理之作用，認定被告犯本案
    竊盜罪，並無違誤。
四、被告雖以前開情詞置辯。惟查：
（一）被告辯稱：依卷附之電話通聯紀錄可證被告於十七日下午至十八日獲案之時間
      內均在修車廠內云云。然依附件二所示之被告與乙○○之十三次通話紀錄（打
      勾部分），僅顯示乙○○之行動電話之受話、發話之基地台有三個，分別係台
      北縣汐止市○○路○段一七五號（十次）、台北縣汐止市○○路○段四二一號
      （二次）以及台北縣汐止市○○路九十五號七樓之四（一次）。其次，本案失
      竊處所中泉公司所在之住址為台北縣汐止市○○路○段二三七號，被告住處（
      修車廠）則位於台北縣汐止市○○街七巷二七號；檢察官依該二住址函詢和信
      電訊股份有限公司有關在該二處所撥打電話顯示之基地台位置，據覆稱：九十
      年十月間，若在台北縣汐止市○○街七巷二七號（被告住處）撥打電話，應顯
      示台北縣汐止市○○路○段四二一號基地台；若在台北縣汐止市○○路○段二
      三七號（中泉公司），則使用台北縣汐止市○○路○段一七五號基地台；若在
      台北縣汐止市○○路○段二三七號（中泉公司）四周廠房附近撥打電話，則可
      能顯示以下四個基地台１、台縣汐止市○○路九十五號七樓之四，２、台縣汐
      止市○○○路一三０號，３、台縣汐止市○○路○段一七五號，４、台縣汐止
      市○○路○段四二一號等情（以上見原審卷第一０五、一０六頁）。亦即不能
      從附件二通聯紀錄證明被告於十七日下午至十八日獲案上，均在其住處。不僅
      如此，若細繹附件二所示各次被告與乙○○互撥電話所顯示之基地台，並對照
      乙○○於警詢及偵、審中供證：被告於案發前即多次以電話央請乙○○前往搬
      運物品，十七日晚間十時許被告即電請乙○○搬東西，迨至十八日上午三時四
      十五分許被告再次電話通知前往中泉公司，到達後即與等候在該處之被告共同
      搬運本案之贓物等情。可知被告與乙○○間，於十八日上午三時三十二分前，
      有密集之通話，但自十八日上午三時三十二分通話之後至乙○○持有本案贓物
      於五時三十分經查獲止，即再無通話紀錄；若再徵諸被告之前開住處距離中泉
      公司約僅一公里之事實（見原審卷第七四頁，警員鍾坤鋼之證述）。可見乙○○所述十八日上午三時許兩人在中泉公司外之菜圃見面並共同搬運本案贓物上
      車，其後返回被告前開住處休息，迨至十八日上午五時三十分許甫開車離開被
      告住處即被警查獲等情，可以採信。亦即被告先前往中泉公司竊取財物，得手
      後於十八日上午三時許電請乙○○前往搬運、載送，但旋於同日之上午五時三
      十分許被查獲，前後之時間密集相接，足可認定係被告竊取。應附帶一提者，
      和信電訊股份有限公司風險管理室雖於九十二年十一月二十一日函復本院稱：
      台北縣汐止市○○街七巷二七號使用該公司「台北縣汐止市○○路○段四二一
      號」或「台北縣汐止市○○路○段一七五號」之基地台等語。然該函文未敘明
      使用電話之時間，此與該公司函復檢察官明指：「九十年十月間」在台北縣汐
      止市○○街七巷二七號（被告住處）撥打電話，應顯示台北縣汐止市○○路○
      段四二一號基地台者，並不相同。本院就此多次函請和信公司說明原因，雖未
      據回覆，然因該公司給檢察官之函文內容具體，使用時間即係本案竊盜之時間
      ，應可採信。
（二）被告所舉證人甲○○、丙○○，於本院訊問時雖指被告自九十年十月十七日下
      午至翌日上午五時許均在修車廠云云。丙○○並稱：我汽車泡水，因急需用車
      ，所以陪同被告連夜趕工云云。然丙○○自承十八日當天未拿車，隔天才去拿
      ，共花費七千餘元。被告則稱：十月二十二日左右修好等語（以上均見本院九
      十三年八月二十日筆錄）。二人所述，已有不同。且顧客因急需用車而從旁協
      助修車者，固非絕無僅有，然竟夜陪同，已屬少見；更不可想像者是既係急於
      用車，卻未一鼓作氣修妥而於十八日上午逕自離去，丙○○所述實不能逕信。
      況被告於原審所提之估價單為一萬八千九百九十元，與丙○○所述七千餘元之
      修車費用，亦不相符。自稱受僱被告在修車廠工作之甲○○雖證稱：九十年十
      月七日至十八日凌晨五點左右我與被告均留在修車廠修丙○○的泡水車，未曾
      離開，丙○○也在車廠云云。然此與丙○○所證：那天因為被告說只有被告一
      個人修理，若急著要車，請我幫忙等語（見本院九十三年八月二十日筆錄第三
      頁），顯然不符。綜上所述甲○○、丙○○所述不實，不足為有利被告之認定
      。
（三）被告上訴另指：本案係因乙○○誤認遭被告檢舉而懷恨在心，始存心拖被告下
      水，而為不利被告之供證云云。然被告於偵、審中所指乙○○何以有不利被告
      供詞之原因，前後說詞多變，實不能逕信。況被告與乙○○若有瓜葛，何以在
      深夜有密集之通話？更不致於會與被告於深夜洽談購車事宜（此為被告之辯解
      ）。乙○○前雖以資源回收為業，且有偷竊他人工廠內之財物之前科，被告並
      指本案係乙○○一人所為。然乙○○係搬運本案贓物之人，已如前述，並無證
      據證明係乙○○一人或與被告共同竊盜，被告所指亦乏依據。
五、綜上所述，被告犯本案竊盜罪之事證明確，被告聲請傳喚之乙○○經本院傳、拘
    無著，然已無礙於本案事實之認定。原審法院據以為前述之論罪科刑，認事用法
    ，均無違誤，量刑亦無違法或顯然不當之情形，被告上訴否認犯罪，指摘原審判
    決不當，為無理由，應予駁回。
據上論斷，應依刑事訴訟法第三百七十三條、第三百六十八條，判決如主文。
本案經檢察官朱家崎到庭執行職務。
中　　　華　　　民　　　國　　九十三　　年　　　九　　　月　　三十  　　日
                              臺灣高等法院刑事第七庭
                                  審判長法  官  吳  啟  民
                                        法  官  施  俊  堯
                                        法  官  林  瑞  斌
右正本證明與原本無異。
不得上訴。
                                        書記官  丁  淑  蘭
中　　　華　　　民　　　國　　九十三　　年　　　十　　　月　　　一　　　日
附錄本案論罪科刑法條全文：
刑法第三百二十一條
犯竊盜罪而有左列情形之一者，處六月以上、五年以下有期徒刑：
一  於夜間侵入住宅或有人居住之建築物、船艦或隱匿其內而犯之者。
二  毀越門扇、牆垣或其他安全設備而犯之者。
三  攜帶兇器而犯之者。
四  結夥三人以上而犯之者。
五  乘火災、水災或其他災害之際而犯之者。
六  在車站或埠頭而犯之者。
前項之未遂犯罰之。
附件：
臺灣士林地方法院刑事判決                          九十一年度易字第八二二號
    公  訴  人  臺灣士林地方法院檢察署檢察官
    被      告  戊○○  男  四十八歲（民國○○○年○○月○○○日生）
                        住基隆市○○路三０三巷二一弄十八號五樓
                        居臺北縣汐止市○○街七巷二七號
                        身分證統一編號：Ｕ一三七八三六九號
右列被告因竊盜案件，經檢察官提起公訴（九十一年度偵字第六四五五號）及移送併
辦 (臺灣板橋地方法院檢察署九十二年度偵字第七三八五號、第七三八七號），本院
判決如左：
    主  文
戊○○共同毀越牆垣、安全設備竊盜，累犯，處有期徒刑貳年。
    事  實
一、戊○○前於民國八十三年間因偽造文書、誣告案件，經臺灣板橋地方法院八十三
    年度易字第四八二七號分別判處有期徒刑十月、三月，應執行有期徒刑一年，經
    上訴駁回而確定，又於八十四年間因傷害案件經臺灣基隆地方法院八十三年度易
    字第一一五０號判處有期徒刑三月經上訴駁回而確定 (先於八十四年九月四日易
    科罰金），前開數罪有二裁判以上，經法院合併定應執行刑為一年二月，於八十
    五年十二月十七日縮刑期滿執行完畢。竟仍不知悔改，於九十年十月十七日下午
    左右即計劃進入位於其臺北縣汐止市○○街七巷二七號住處附近，地址為臺北縣
    汐止市○○路○段二三七號之「中泉金屬工業有限公司」（下稱中泉公司）工廠
    廠房內竊取金屬製品謀利，遂與不詳姓名年籍之成年男子，共同基於意圖為自己
    不法所有之犯意聯絡，由戊○○先於同日下午以其所有0000000000號
    行動電話聯絡並指示不知詳情之乙○○ (所涉搬運贓物罪，業經本院九十一年度
    易字第一三０號判決有罪確定）前往中泉公司附近載運贓物，但因乙○○本身有
    事正忙，向戊○○表示要晚一點，戊○○於是先與前開不詳姓名年籍成年男子，
    於同日晚間七時至翌日 (十八日）凌晨三時四十五分間之某時，前往中泉公司位
    於大同路之工廠旁小巷子，進入與中泉公司比鄰之菜園內，徒手破壞中泉公司設
    於該處工廠外圍磚造一點八公尺高圍牆上之安全設備鐵絲網 (約五、六十公分高
    ），致失其防閑功能，再自該處攀爬踰越圍牆牆垣及鐵絲網安全設備進入中泉公
    司廠房內（該廠房內夜間無人居住，而毀損及無故侵入他人建築物部分，未據提
    出告訴及起訴），竊取中泉公司所有銅管成品十幾捆，總重約一千一百公斤 (
    價值約新台幣二十萬元），兩人並合力由前開圍牆處將該等銅管搬運出工廠，置
    於前開比鄰工廠之菜園內，搬運過程中，因圍牆過高，乃又以竊取之銅管硬物，
    敲打圍牆，因該圍牆年久失修，磚塊隨即傾倒剝落，圍牆乃又降低約五十公分高
    。兩人得手後，該不詳姓名成年男子即離去現場，戊○○則續以其前開0000
    000000號行動電話聯絡乙○○，乙○○乃於九十年十月十八日凌晨三時四
    十五分許，駕駛其向不知情之王良維借用原車號為Ｔ三─七二一五號，經其改懸
    掛所購得之Ｆ一─九九八０號車牌自用小貨車一輛，前往上址菜園處，乙○○明
    知戊○○指示載運之前開銅管係來源不明之贓物，仍與戊○○二人共同將該批銅
    管贓物自前開菜園內搬運至上開自小貨車，再由乙○○運至前開臺北縣汐止市○○街戊○○住處。嗣於同日凌晨五時三十分許，乙○○因搬運前開贓物，身上多
    有油污，欲先回家洗澡，乃再與戊○○相約由乙○○載運該批贓物至臺北市○○
    區○○街與戊○○會合，惟其駕駛前開貨車甫由戊○○前開住處社區大門出來轉
    入臺北縣汐止市○○路○段與樟樹路口時，為依據附近居民報案指稱戊○○形跡
    可疑欲前往光復街察訪戊○○住處之臺北縣警察局汐止分局社后派出所巡邏員警
    黃明清、鍾坤鋼、蔡敏祥等人攔檢查獲，乙○○當場即向員警供稱該批贓物係戊○○委託其載運，並指出戊○○住處，員警乃再循線前往戊○○住處，始查得上
    情。
二、案經中泉公司訴由臺北縣警察局汐止分局報請臺灣士林地方法院檢察署檢察官偵
    查起訴。
    理  由
一、訊據被告戊○○固坦承有於案發前與乙○○聯絡之事實，惟矢口否認有何竊盜犯
    行，辯稱：案發當天，因客戶急需用車，其遂自十七日下午二時許一直待在光復
    街家中趕修客戶之車輛，直至十八日凌晨三、四時才修理完畢，從未離開家中，
    而其與乙○○電話聯絡係在談買車之事，並無請乙○○搬運贓物，其係遭乙○○
    誣指云云，然經查：
(一)按我國刑事訴訟法於法定之證據方法上固然區別被告與證人兩種法定之供述證據
    方法。對於證人之陳述而可作為證據者，對其之證據價值並無任何限制，委由法
    院自由判斷其證明力。對於被告之自白或不利於己之陳述則雖要求必須適用補強
    法則，而限於有補強證據者，始能肯認被告自白與不利供述之證據證明力，亦即
    對於被告之自白與不利於己之供述之證據價值予以法定之限制，有法定證據主義
    之味道，此觀刑事訴訟法第一百五十六條第二項之規定自明。是故最高法院歷來
    之判例亦均認為以被告之自白或不利於己之陳述，作為其自己犯罪之證明時，尚
    有虛偽之危險；以之作為其他共同被告之罪證時，不特在採證上具有自白虛偽性
    之同樣危險，且共同被告之自白或不利陳述，更難免有嫁禍他人，而為虛偽供述
    之危險。但若利用共同被告之自白，為其他共同被告之罪證時，只要此項不利之
    陳述，無瑕疵可指，且就其他方面調查，又與事實相符（本院按須有補強證據）
    ，即非不得採為其他共同被告犯罪事實之認定，最高法院二十年上字第一八七五
    號、三十八年穗特覆字第二十九號、四十六年台上字第四一九號、七十三年台上
    字第五八七四號判例及八十七年台上字第三五二五號判決可資參照。足見，倘在
    特定案件中，如共同被告能因其對於他共同被告之不利供述獲得寬典或因為其於
    案件中之身分，或與他共同被告有利害之衝突，其證據價值固應由法院審慎斟酌
    ，但若已有特別可信其對於他共同被告不利供述部分為真實之補強證據，即可以
    為斷罪之證據資料。而所謂補強證據，係指除該自白或不利於己之陳述本身之外
    ，其他足資証明自白或不利於己之陳述所指之犯罪事實確具有相當程度真實性之
    證據而言，雖其所補強者，並不以犯罪事實之全部為必要，只須因補強證據與自
    白之相互利用，本於推理作用，在客觀上足以使人對該犯罪事實獲得確信之心證
    者，即足當之。
(二)被告戊○○確有於九十年十月十七日下午開始至十八日凌晨三時多許，多次電話
    聯絡乙○○，要其前往中泉公司載運物品，乙○○並於十八日凌晨三時四十五分
    許前往中泉公司旁之菜園內，與戊○○共同搬運置放於該菜園內之銅管等情，迭
    據同案被告乙○○於警訊中、偵查中及本院調查時供述明確 (九十年度偵字第一
    ０三九０號，下稱偵查卷，第三至八頁偵訊筆錄、第三五至三六頁訊問筆錄、本
    院卷第六八至七十頁訊問筆錄參照），且核與本院審理乙○○竊盜案件中所調閱
    之乙○○所有門號0000000000號行動電話通聯紀錄 (本院九十一年度
    易字第一三０號卷，下稱易字卷，第二九至三一頁參照）中所顯示，被告乙○○
    所有上開門號電話確實於九十年十月十七日十六時許至十八日凌晨三時三十分許
    與被告所有門號0000000000號行動電話有通話紀錄十三次之多等情相
    符。且乙○○於本院調查時尚供稱：當天搬運後，係由戊○○位於汐止光復路之
    住處開車出來右轉大同路時，剛好跟警車交會，隨即遭員警攔檢查獲等情 (本院
    卷第六八、七一頁），與本案查獲員警黃明清於本院另案調查時、蔡敏祥、鍾坤
    鋼於本院調查時隔離訊問所證之查獲過程係由於戊○○附近之居民到警局檢舉戊○○載運一車東西回汐止光復街住處，並報明該車號，伊等方前往查看，一到光
    復街附近之大同路，就看到光復街有一部貨車出來，會車時，伊等發現該車車號
    與報案人所述一致，就回頭攔下，當場查獲乙○○等情互核一致，可見乙○○十
    八日凌晨為警查獲前確係剛由戊○○家中開車回家無疑 (易字卷第四八頁訊問筆
    錄、本院卷第七三頁、第七五頁訊問筆錄參照）。凡此均足認乙○○所供事實，
    已有客觀上其他事證得互為補強，而可認與事實相符，衡諸前揭說明，應可以採
    信。再參以被告戊○○於十八日凌晨五時四十分許經警查獲時，身上有泥土、油
    污，且該油污、泥土與乙○○經查獲當時身上之油污、泥土類似，亦據證人即查
    獲員警蔡敏祥、鍾坤鋼於本院證述明確 (本院卷第七三頁、第七五頁訊問筆錄參
    照），乙○○亦於本院調查訊問時供稱：搬那些東西身上沾滿油污、泥巴很髒等
    語 (本院卷第六七頁訊問筆錄參照），顯然，被告係與乙○○共同搬運銅管上車
    等情，應屬信而有徵等情觀之，首揭被告與乙○○一同在中泉公司搬運銅管上車
    之事實應可認定。而本案經警查獲之銅管總計一千一百公斤，確係中泉公司遭竊
    物品，並據被害人中泉公司負責人丁○○於警訊、偵查中、本院調查時證述明確
    (偵查卷第十二頁偵訊筆錄、本院卷第八六至八七頁訊問筆錄參照)，並有贓物認
    領保管單一紙在卷可稽 (偵查卷第十八頁參照），應甚明確。證人丁○○於本院
    調查時尚證稱：該等銅管平時放置於伊工廠廠房內，且案發之十七日伊有去看廠
    房，東西都還在，且警衛巡邏至晚上七點等語 (本院卷第八八至八九頁訊問筆錄
    參照），顯見於十七日晚間七時以前，該等銅管仍置放於中泉公司廠房內，要無
    疑義。而如前所述，被告戊○○係於十七日下午即已多次電請乙○○前往中泉公
    司幫忙其搬運物品，乙○○於十八日凌晨前往中泉公司時，被告在場並與乙○○
    共同搬運銅管上車，由此即可推知，本案銅管必係被告戊○○由中泉公司廠房所
    盜取，蓋若非如此，戊○○如何可能於該銅管尚在中泉公司廠房內之十七日下午
    即電話聯絡乙○○邀其駕車前往中泉公司附近搬運？又如何會在乙○○到中泉公
    司時在場？必被告於十七日下午即已計劃竊盜中泉公司，且在下午七時警衛巡邏
    完畢至乙○○到場搬運贓物間之某時，進入中泉公司竊盜銅管始有可能。再者，
    由證人丁○○於本院調查時所證：伊公司廠房周圍均有圍牆圍繞，圍牆高一點八
    公尺，上並設有五、六十公分高之鐵絲網，而工廠僅有之出入口分別在南北兩側
    ，出入口均有警衛看守站崗，本案發生之菜園即工廠東側並無任何出入口，而該
    處之圍牆、鐵絲網於案發前均完好，只是鐵絲網、圍牆都已經老舊，只要徒手拉
    扯即可破壞，於案發後鐵絲網有部分已經被扯掉，圍牆磚塊部分有被敲掉約五十
    公分等語 (本院卷第八七至九十頁訊問筆錄參照），核與本院另案乙○○竊盜案
    件時，承辦法官前往中泉公司履勘所拍攝之照片 (易字卷第一０四頁以下）中所
    示該處鐵絲網確實有重新裝置修補之痕跡等情，亦甚相符，應堪採信。再參諸丁○○所繪製之現場圖上所載乙○○所指與戊○○共同搬運銅管上車之處係緊鄰遭
    破壞之圍牆、鐵絲網旁邊；丁○○所指置放銅管廠房位置又係靠近遭破壞之圍牆
    、鐵絲網等情觀之 (易字卷第七三頁參照），可以推論，被告進入中泉公司廠房
    竊取系爭銅管之方式，應係先徒手破壞中泉公司緊鄰前開菜園圍牆上之鐵絲網，
    再攀爬踰越進入中泉公司廠區，後又進入最靠近圍牆廠房，而於搬運過程，因銅
    管甚重，所以只好再以銅管重量破壞圍牆鬆動之磚塊，使其高度降低甚明。此外
    ，本案系爭銅管重量總計高達一千一百公斤，每捆完整的有六、七十公斤，散掉
    的也有三、四十公斤，亦據證人丁○○結證屬實 (本院卷第九十頁訊問筆錄參照
    ），參以同案被告乙○○於本院所供：系爭銅管係實心銅製品，一個人很難搬動
    ，我與戊○○當時是一起搬上車，若由工廠搬出來，伊覺得兩個人都有困難等語
    (本院卷第七十至七一頁訊問筆錄參照)，亦可推論，被告應非一人前往中泉公司
    搬運系爭銅管，必至少要與另外一位成年之男子共同為之始有可能。更甚者由前
    開本院另案前往中泉公司圍牆旁菜園勘驗竊盜現場所製作之勘驗筆錄可知，中泉
    公司之圍牆有一點八公尺，上方有鐵絲網高八十公分，部分鐵絲網有缺口（易字
    卷第一○一至一○四頁勘驗筆錄參照），則以重達一千一百公斤之銅管經由高逾
    二公尺之圍牆及鐵絲網，衡情被告戊○○應係與另一成年男子，經由數小時之長
    時間，方能達成。再由前開乙○○與被告戊○○所使用之行動電話通聯紀錄以觀
    ，於乙○○被查獲之九十年十月十八日凌晨五時三十分許以前，二人最近一次聯
    絡之時間為同日凌晨三時三十二分四十八秒，被告戊○○於本院調查中亦不否認
    該時與被告乙○○有以行動電話聯絡，可知此時點以前二人尚未見面 (否則不必
    以電話聯絡），然自此時以後，二人在臺北縣汐止市○○路○段二三七號附近見
    面搬運上開銅管至被告所駕駛之自小貨車上，再由乙○○駛至臺北縣汐止市○○
    路○段與樟樹路口查獲時，僅約二小時之時間，顯然，乙○○不可能是與戊○○
    一起進入中泉公司竊盜之人，可見乙○○所稱：伊於受戊○○通知之時，上開銅
    管業已為戊○○以其他方式竊得置放於中泉公司圍牆外之菜園內等語，應可採信
    ，依此亦可推論，被告戊○○應係與乙○○以外不詳姓名年籍成年男子一同於十
    八日三時四十五分前某時，進入中泉公司廠房搬運銅管，應甚明確。是以本案，
    由上開跡證，已足認定，被告確係於九十年十月十七日晚間七時以後至翌日即十
    八日凌晨三時四十五分乙○○到場前某時點，夥同某姓名年籍姓名不詳男子，毀
    壞踰越中泉公司圍牆、鐵絲網進入廠區，再進入廠房內搬運銅管，置放於比鄰之
    菜園內，被告再電召乙○○駕車前往菜園旁，由被告與乙○○一同搬運銅管上車
    離去甚明。
(三)被告雖以前詞置辯，然查，被告於警訊中，於員警提示並詢以何以乙○○當日所
    持有之電話中有被告所持用之行動電話號碼時，即表示伊雖有見過乙○○但不認
    識乙○○，該電話應係一位姓李之朋友於凌晨二、三點向伊借電話打的 ( 偵查
    卷第九頁正反面偵訊筆錄參照），甚者，於本院另案審理乙○○竊盜案件時，被
    告到庭作證，雖先改異前詞供稱：伊只是偶爾打電話予乙○○等語，但仍堅持稱
    ：案發當日並沒有打電話給他等情詞 (易字卷第四三頁反面訊問筆錄參照），所
    供顯與卷附前開通聯紀錄有所不符，待該案到庭檢察官出示乙○○所持用之前開
    行動電話通聯紀錄後，被告隨即翻異前詞改口稱：伊當日有與乙○○聯絡，問他
    車要不要買，且係為談買車價款的事等語 (易字卷第四六頁訊問筆錄參照），足
    見，被告供詞，任意否認實情，前後反覆，信用度甚低，難以採信。再參酌，前
    開通聯紀錄內，被告與乙○○於十七日下午至十八日凌晨十三次通聯時間，每通
    大多為十幾秒或二十幾秒 (只有一通三十二秒），而衡諸常情一般買車，價款均
    甚高，談論買賣條件，不可能三言兩語即可敲定，通聯時間必會很長，要不可能
    均以十幾秒、二十幾秒之通話時間即可協商完成，凡此均足見被告所辯：當天與
    乙○○所通之多通電話，均都係為了談買車之事云云，應屬事後卸責之詞，不足
    採信，反之以此通聯時間，益可見前述乙○○所言戊○○要求伊前往載運貨物，
    因他較忙，所以說要晚一點，且伊本想拒絕，但戊○○一直打電話纏著伊，期間
    只有稍微談到買車的事等情，與該通聯次數、時間相合，較為可採，亦即被告僅
    有簡單提到買車的事，其他應僅均是要約乙○○載運貨物甚明。又，被告於警訊
    時先稱不認識乙○○等語，已如前述，於本院調查時先稱：與乙○○修車問題有
    過節等語 (本院卷第三五頁訊問筆錄參照），於本院審理時又改稱：與乙○○多
    年前有借票之糾紛等語 (本院卷審判筆錄第五頁參照），所述已前後不一，況如
    前所述，案發當天，被告與乙○○確實有談到買車的事情，若其與乙○○有嫌隙
    ，又怎麼可能於案發當日還會談到買車的事？顯與常理不符，足見，被告與乙○○向來並無嫌隙，被告所辯：係因與乙○○有嫌隙，遭其誣陷云云，當非可採。
    此外，員警查獲乙○○之後，隨即根據乙○○所指，於十八日凌晨五時四十分許
    前往被告前開汐止市○○街住處內查訪，當時，該住處現場屋內並無任何車輛，
    戊○○自己的車子停在家門口，周圍沒有看到修車工具、零件等情，亦據查獲員
    警蔡敏祥於本院調查時證述明確 (本院卷第七三頁訊問筆錄參照），則倘被告確
    係如其所述，於遭查獲當日之前之十七日下午二時至十八日凌晨三、四時趕修客
    戶車輛，則何以其屋內並無任何車輛？甚至其屋前尚停妥自己之車子？車子周圍
    又為何沒有任何修車工具？被告於本院調查時雖提出之其當日修車估價單 (本院
    卷第五九頁參照），然該估價單上，並無任何委託修車車主之簽名，很可能僅係
    被告自己所製作者，已難作為被告案發當日確實有受託修車之有利證明。況且，
    由該估價單上所載交車日期乃係九十年十月二十一日，被告又有何必要於同年月
    十七日下午二時開始趕修該輛車子至十八日凌晨三、四時？顯與常理不符，是縱
    該估價單係屬真實，亦不足為被告有利之認定甚明。且被告所供，信用度甚低，
    已如前述，是本院認被告所辯：案發當天一直在住處修理車輛云云，亦不可信。
(四)綜上所述，被告前開所辯，要屬事後任意狡卸之詞，不足採信，而本件事證明確
    ，被告犯行堪以認定，應予依法論科。
二、按刑法第三百二十一條第一項第二款所謂「其他安全設備」，係指具有隔絕防閑
    作用，並固定於土地上之建築物或工作物之安全設備，依照社會通常觀念足認為
    防盜之設備而言，最高法院八十五年臺非字第三一三號、七十八年臺上字第四四
    一八號、五十九年臺上字第二０五一號判決可資參照。本件中泉公司圍牆上之鐵
    絲網，係為增加高度，增強圍牆作用，業據證人丁○○於另案中證述明確 ( 易
    字卷第八一頁訊問筆錄參照），且圍牆上之鐵絲網，依照社會通念，本就係為了
    增加竊賊攀爬圍牆之難度，而有防盜作用，衡諸前揭說明，應屬刑法第三百二十
    一條第一項第二款所定之「安全設備」甚明。而刑法第三百二十一條第一項第一
    款所謂建築物，係指住宅以外上有屋面周有門壁，足蔽風雨，供人出入，且定著
    於土地之工作物而言，其附連圍繞之土地，不包括在內。如僅踰越圍繞之牆垣行
    竊，尚未侵入有人居住之建築物，自難遽以該條款之罪相繩，最高法院五十年臺
    上字第五三二號判例可資參照。本案被告戊○○踰越圍牆進入中泉公司廠區，顯
    尚不構成侵入有人居住之建築物甚明。又刑法第三百二十一條第一項第一款所謂
    有人居住之建築物，雖不以行竊時有人居住其內為必要，但因該條款之處罰，係
    為避免妨害居住安寧，故仍必須所侵入之建築物，與有人居住之處有相當之連結
    ，於夜間入侵，將會破壞居住人之居住安寧者，始能當之，最高法院五十七年臺
    上字八七０號、七十年臺上字第三八０九號、八十五年臺上字五二八八號判決意
    旨可資參照。本件由證人丁○○於調查訊問時所證：放置系爭銅管之處並沒有住
    人等語 (本案卷第八八頁訊問筆錄參照），而其所繪製之工廠現場圖中所標示之
    外勞居住位置又係在放置銅管廠房以外之獨立房舍 (易字卷第七三頁參照），並
    未與該廠房相連相通而有相當之連結，是被告戊○○雖於夜間進入中泉公司廠房
    竊取銅管，但該廠房本身既無任何人居住，且與該廠區外勞所居住之房舍並不相
    通，衡諸前揭說明，該廠房即非刑法第三百二十一條第一款所定有人居住之建築
    物，應甚明確。是核被告戊○○所為係犯刑法第三百二十一條第一項第二款之毀
    越牆垣、安全設備竊盜罪。被告與姓名年籍不詳成年男子間有犯意之聯絡、行為
    之分擔，應論以共同正犯。被告有如事實欄所述之前案判處有期徒刑確定，並執
    行完畢，有臺灣高等法院被告前案紀錄表在卷可稽，其於執行完畢後五年內再犯
    本件有期徒刑以上之罪，為累犯，應依法加重其刑。又被告僅係毀越牆垣、安全
    設備竊盜而非夜間侵入有人居住之建築物竊盜，已如前述，是檢察官起訴所引法
    條尚有未洽，惟本院所認定之犯罪事實僅係加重條件事實之增減，而於起訴事實
    之同一性無礙，並無變更起訴法條之情事，而只應由本案將該未洽部分予以更正
    即可。爰審被告本有竊盜罪前科，此有臺灣高等法院被告全國前案紀錄表存卷可
    按，猶不知檢束行為，正值壯年，亦不思積極進取，而又再度犯案，顯然對他人
    財產權益甚為漠視，而本次犯後，更一再飾詞狡卸，任意編謊否認犯行，犯後態
    度甚為惡劣，及其犯罪之動機、目的、手段、所生危害、竊得財物之價值等一切
    情狀，量處如主文所示之刑，以資懲儆。又檢察官雖認被告戊○○前於八十年間
    即有竊盜前科，再犯本件竊盜罪，足見其具有犯罪之習慣，仍不思改過遷善，品
    性惡劣，僅藉刑之執行實不足以徹底根絕惡性，而聲請宣告被告於刑之執行前令
    入勞動場所強制工作。惟查：被告戊○○雖於七十二年間因竊盜案件經臺灣宜蘭
    地方法院七十二年易字第四一一號判處罰金三千元確定，然此後直至九十年間並
    無任何因竊盜被法院判刑之紀錄，有臺灣高等法院檢察署刑案紀錄簡覆表附卷可
    按，而於九十年開始雖涉及多起竊盜案件分別經檢察官偵查、起訴，然經判決有
    罪者，亦僅有臺灣基隆地方法院九十年度訴字第四六七號以被告涉犯攜帶兇器、
    結夥三人以上竊盜判處有期徒刑四年，經上訴後，由臺灣高等法院九十年度上訴
    字第三八０四號改依準強盜罪判處有期徒刑三年而已，且該案現仍由被告上訴最
    高法院，尚未定讞，有該案第一、二審判決書在卷可稽 (本院卷第四六至五二頁
    參照），而其所涉臺灣板橋地方法院九十年易字第一三六四號、九十一年易字第
    二三九一號竊盜案件，均分別經法院判決無罪確定，亦有各該判決書附卷可憑，
    已難認被告有何竊盜犯、贓物犯保安處分條例所定以犯竊盜罪、贓物罪之習慣情
    事，且本案被告竊盜犯行，已經經本院判處前開重刑，應足收矯治其犯罪惡習之
    效果，本院認亦無令被告於刑前強制工作之必要，檢察官聲請對被告為強制工作
    之宣告，不能准許，併此敘明。
三、臺灣板橋地方法院檢察署檢察官九十二年度偵字第七三八五號併辦意旨以：被告
    戊○○與李明煌、李威霖等人共同意圖為自己不法所有，於九十一年二月四日五
    時許，駕駛車號ＤＧ－八八四０號自小貨車，至設於臺北縣中和市○○路○段三
    五五號之華隆股份有限公司 (下稱華隆公司）廠房內，共同竊取該公司電纜線一
    批，因認被告涉犯刑法第三百二十一條第一項第四款之結夥三人竊盜罪嫌云云。
    然按犯罪事實應依證據認定之，無證據不得推定其犯罪事實，刑事訴訟法第一百
    五十四條定有明文。又認定犯罪事實所憑之證據，雖不以直接證據為限，間接證
    據亦包括在內；然而無論直接或間接證據，其為訴訟上之證明，須於通常一般之
    人均不致有所懷疑，而得確信其為真實之程度者，始得據為有罪之認定，倘其證
    明尚未達到此一程度，而有合理之懷疑存在時，事實審法院因此無從為有罪之確
    信時，應為無罪之判決，此觀最高法院七十六年台上字第四九八六號判例意旨可
    資參照。訊據被告戊○○否認有何併辦意旨所指竊盜犯行，辯稱：伊僅有於前開
    自小貨車車主何崑霖尋獲自小客車時剛好在場，並替李明和繳納該貨車積欠車租
    等語，檢察官認被告戊○○有前開竊盜犯行無非僅以華隆公司警衛徐智倫於警訊
    中對戊○○照片之指認及被告戊○○有替前開作案車輛支付租金為據。經查：該
    案同案被告李明煌、李威霖均否認有於前述時、地與戊○○共同前往華隆公司廠
    房內竊取電纜線，而唯一曾經於警訊中曾指認被告戊○○之華隆公司警衛徐智倫
    ，經核其所指認者，不過係戊○○之照片 (九十一年度偵字第一三二一二號卷，
    下稱偵查一卷，第七頁偵訊筆錄參照），而照片之指認，一般而言，除非係對於
    本來即已熟識之人為之，否則，若僅係曾經短暫看過一眼之人所為照片指認，本
    已難採信。且徐智倫於該案發生後製作第一次筆錄時係陳稱：案發當天並沒有發
    現可疑人物出入等語 (偵查一卷第三頁偵訊筆錄參照），顯見其當日應僅發現廠
    房物品被竊，但並未見到任何可疑人士，又為何於相隔數日以後之第二次警訊時
    ，反而又能清楚指稱被告即係當天伊所見之可疑人士？可見其指認係存有瑕疵。
    再由徐智倫於本院另案審理李明煌、李威霖竊盜案件到庭所證：案發當天其係有
    看到先後有二部可疑車輛在工廠門口，其中，第一輛車有人下來搬東西，第二輛
    車則沒有人下來就開走，而其指認之人均係第二輛車下來之人，且僅係根據頭髮
    為指認，臉型均看不清楚等語 (本院九十一年易字四七八號卷，下稱易字一卷，
    九十二年六月十六日訊問筆錄參照），益可見其指認所憑之基礎不當，不可逕信
    。且更甚者，即便所指無誤，依其所述，被告亦僅係第二輛到場車輛上之人，且
    該車輛之人並無下車行竊，亦無法為被告不利之認定甚明。至被告於案發後，曾
    經於出租自小貨車之車主何崑霖前往其住處附近尋車並尋獲當時之車輛使用人李
    明和，李明和遂至戊○○住處找李明煌，再由李明煌央請戊○○代繳付積欠車租
    等情，雖為被告所自承，且與證人何崑霖於本院另案審理時結證情節相符 (易字
    一卷九十二年五月二十二日訊問筆錄參照），然論理上亦難以推論被告戊○○即
    有於前開併辦意旨所指時地，與李威霖、李明煌等人行竊電纜線之事實，應甚明
    確。是前開併辦部分經查，尚無任何積極證據足認被告戊○○涉案，被告此部份
    犯罪目前既不能證明，其與本案前開經起訴並論罪科刑部分，即難謂有何連續犯
    裁判上一罪關係，本院自不能加以審究，而應退回檢察官，另行偵處。
四、臺灣板橋地方法院檢察署檢察官九十二年度偵字第七三八七號併辦意旨又以：被
    告戊○○基於意圖為自己不法所有之概括犯意，於 (一）八十九年一月七日六時
    許，在臺北縣五股鄉○○路二四六號前，竊取被害人李錦樹所有車號ＧＳ－六三
    九一號自小客車得手。(二)於八十九年八月二十八日二十二時三十分許，在基隆
    市○○路五十六號前竊取被害人林榮聲所有車號ＬＦ－三六七五號自小貨車一部
    得手，因認被告涉犯刑法第三百二十條第一項之竊盜罪嫌云云。經查：被告確有
    因持有前開車號贓車，而遭員警查獲之事實，業據被告自承在卷，且該等車輛確
    係各該被害人所失竊者，亦據被害人李錦樹、林榮聲指訴在卷。然被告自警訊、
    偵查以至本院調查、審理時，均一再供稱：ＧＳ－六三九一號自小客車係伊向「
    青山」所購入，而ＬＦ－三六七五號自小貨車，則係伊向蘆洲雅靜車行，真實姓
    名年籍不詳，自稱「周朝安」者所購入，再分別換上伊先前所合法購得之ＮＰ－
    三四一九號、Ｆ三－三九二二號車牌等語不移，前後所供相符，應可採信，雖其
    無法指出或找出其所述出賣車輛之人之真實姓名，然一般社會上，販賣贓車者，
    本來就不可能以真實姓名相告，以避免追查，被告此情於常理亦無所悖，而本案
    經查並無其他積極證據足證被告確實下手行竊車輛，自無法僅以被告經警查獲時
    持有前開贓車，遽認被告涉有竊盜犯行，是此併辦部分，至多僅能認定被告有故
    買贓物之行為，而與前開經起訴論罪科刑之被告所涉竊盜犯行間，並無何連續犯
    裁判上一罪關係甚明。況且，縱認併辦部分被告構成竊盜犯罪，然其併辦部分犯
    罪時間係在八十九年一月及八月，而本案經起訴論罪科刑部分犯罪時間係在九十
    年十月十七日至十八日間某時，兩者相距幾近一年，亦難認被告係本於概括之犯
    意所為而與前開論罪科刑部分有何連續犯裁判上一罪之關係，亦甚灼然。是此併
    辦部分，自亦應退由檢察官另行偵處，要屬當然。
五、據上論斷，應依刑事訴訟法第二百九十九條第一項前段，刑法第二十八條、第三
    百二十一條第一項第二款、第四十七條，判決如主文。
本案經檢察官鄭世揚到庭執行職務。
中       華       民       國    九十二    年    八     月    二十九    日
                                     臺灣士林地方法院刑事第三庭
                                         審判長法  官  雷  雯  華
                                               法  官  李  育  仁
                                               法  官  王  沛  雷
右正本證明與原本無異。
如不服本判決，應於判決送達後十日內，向本院提出上訴狀。
                                               書記官  詹  志  鵬
中       華       民       國    九十二    年    九     月      一      日
